

<!DOCTYPE html>
<!--[if IE 8]><html class="no-js lt-ie9" lang="en" > <![endif]-->
<!--[if gt IE 8]><!--> <html class="no-js" lang="en" > <!--<![endif]-->
<head>
  <meta charset="utf-8">
  
  <meta name="viewport" content="width=device-width, initial-scale=1.0">
  
  <title>Tables &mdash; estnltk 1.4.1 documentation</title>
  

  
  

  

  
  
    

  

  
  
    <link rel="stylesheet" href="../_static/css/theme.css" type="text/css" />
  

  

  
        <link rel="index" title="Index"
              href="../genindex.html"/>
        <link rel="search" title="Search" href="../search.html"/>
    <link rel="top" title="estnltk 1.4.1 documentation" href="../index.html"/>
        <link rel="up" title="Estnltk tutorials" href="index.html"/>
        <link rel="next" title="Estnltk developer guide" href="devel.html"/>
        <link rel="prev" title="Working with Estonian Koondkorpus" href="tei.html"/> 

  
  <script src="../_static/js/modernizr.min.js"></script>

</head>

<body class="wy-body-for-nav" role="document">

  <div class="wy-grid-for-nav">

    
    <nav data-toggle="wy-nav-shift" class="wy-nav-side">
      <div class="wy-side-scroll">
        <div class="wy-side-nav-search">
          

          
            <a href="../index.html" class="icon icon-home"> estnltk
          

          
          </a>

          
            
            
              <div class="version">
                1.4.1
              </div>
            
          

          
<div role="search">
  <form id="rtd-search-form" class="wy-form" action="../search.html" method="get">
    <input type="text" name="q" placeholder="Search docs" />
    <input type="hidden" name="check_keywords" value="yes" />
    <input type="hidden" name="area" value="default" />
  </form>
</div>

          
        </div>

        <div class="wy-menu wy-menu-vertical" data-spy="affix" role="navigation" aria-label="main navigation">
          
            
            
                <ul class="current">
<li class="toctree-l1 current"><a class="reference internal" href="index.html">Estnltk tutorials</a><ul class="current">
<li class="toctree-l2"><a class="reference internal" href="installation.html">Installation</a></li>
<li class="toctree-l2"><a class="reference internal" href="text.html">Basic Text class operations</a></li>
<li class="toctree-l2"><a class="reference internal" href="wikipedia.html">Wikipedia tools</a></li>
<li class="toctree-l2"><a class="reference internal" href="elasticsearch.html">Elasticsearch</a></li>
<li class="toctree-l2"><a class="reference internal" href="disambiguation.html">Disambiguation</a></li>
<li class="toctree-l2"><a class="reference internal" href="grammar.html">Grammars</a></li>
<li class="toctree-l2"><a class="reference internal" href="np_chunker.html">Noun-phrase chunker</a></li>
<li class="toctree-l2"><a class="reference internal" href="dependency_syntax.html">Dependency_syntax</a></li>
<li class="toctree-l2"><a class="reference internal" href="ner.html">Name-Entity Recognition</a></li>
<li class="toctree-l2"><a class="reference internal" href="prettyprinter.html">Prettyprinter</a></li>
<li class="toctree-l2"><a class="reference internal" href="terminalprettyprinter.html">Terminal prettyprinter</a></li>
<li class="toctree-l2"><a class="reference internal" href="tei.html">Working with Koondkorpus</a></li>
<li class="toctree-l2 current"><a class="current reference internal" href="#">Morphological annotation tables</a><ul>
<li class="toctree-l3"><a class="reference internal" href="#table-pos-tag-descriptions">Table: POS tag descriptions</a></li>
<li class="toctree-l3"><a class="reference internal" href="#table-noun-form-descriptions-vabamorf">Table: Noun form descriptions (Vabamorf)</a></li>
<li class="toctree-l3"><a class="reference internal" href="#table-verb-form-descriptions-vabamorf">Table: Verb form descriptions (Vabamorf)</a></li>
<li class="toctree-l3"><a class="reference internal" href="#table-noun-form-descriptions-gt">Table: Noun form descriptions (GT)</a></li>
<li class="toctree-l3"><a class="reference internal" href="#table-verb-form-descriptions-gt">Table: Verb form descriptions (GT)</a></li>
<li class="toctree-l3"><a class="reference internal" href="#table-pronoun-type-descriptions-cg">Table: Pronoun type descriptions (CG)</a></li>
<li class="toctree-l3"><a class="reference internal" href="#table-phonetic-markers">Table: Phonetic markers</a></li>
</ul>
</li>
<li class="toctree-l2"><a class="reference internal" href="devel.html">Developer readme</a></li>
</ul>
</li>
</ul>
<ul>
<li class="toctree-l1"><a class="reference internal" href="../external/index.html">Other tools</a></li>
</ul>
<ul>
<li class="toctree-l1"><a class="reference internal" href="../api/index.html">API documentation</a></li>
<li class="toctree-l1"><a class="reference internal" href="../authors.html">Authors</a></li>
</ul>

            
          
        </div>
      </div>
    </nav>

    <section data-toggle="wy-nav-shift" class="wy-nav-content-wrap">

      
      <nav class="wy-nav-top" role="navigation" aria-label="top navigation">
        <i data-toggle="wy-nav-top" class="fa fa-bars"></i>
        <a href="../index.html">estnltk</a>
      </nav>


      
      <div class="wy-nav-content">
        <div class="rst-content">
          

 



<div role="navigation" aria-label="breadcrumbs navigation">
  <ul class="wy-breadcrumbs">
    <li><a href="../index.html">Docs</a> &raquo;</li>
      
          <li><a href="index.html">Estnltk tutorials</a> &raquo;</li>
      
    <li>Tables</li>
      <li class="wy-breadcrumbs-aside">
        
          
            <a href="../_sources/tutorials/morphology_tables.txt" rel="nofollow"> View page source</a>
          
        
      </li>
  </ul>
  <hr/>
</div>
          <div role="main" class="document" itemscope="itemscope" itemtype="http://schema.org/Article">
           <div itemprop="articleBody">
            
  <div class="section" id="tables">
<h1>Tables<a class="headerlink" href="#tables" title="Permalink to this headline">¶</a></h1>
<div class="section" id="table-pos-tag-descriptions">
<h2>Table: POS tag descriptions<a class="headerlink" href="#table-pos-tag-descriptions" title="Permalink to this headline">¶</a></h2>
<table border="1" class="docutils">
<colgroup>
<col width="12%" />
<col width="70%" />
<col width="18%" />
</colgroup>
<thead valign="bottom">
<tr class="row-odd"><th class="head">POS tag</th>
<th class="head">Description</th>
<th class="head">Example</th>
</tr>
</thead>
<tbody valign="top">
<tr class="row-even"><td>A</td>
<td>omadussõna - algvõrre (adjektiiv - positiiv), nii
käänduvad kui käändumatud</td>
<td>kallis või
eht</td>
</tr>
<tr class="row-odd"><td>C</td>
<td>omadussõna - keskvõrre (adjektiiv - komparatiiv)</td>
<td>laiem</td>
</tr>
<tr class="row-even"><td>D</td>
<td>määrsõna (adverb)</td>
<td>kõrvuti</td>
</tr>
<tr class="row-odd"><td>G</td>
<td>genitiivatribuut (käändumatu omadussõna)</td>
<td>balti</td>
</tr>
<tr class="row-even"><td>H</td>
<td>pärisnimi</td>
<td>Edgar</td>
</tr>
<tr class="row-odd"><td>I</td>
<td>hüüdsõna (interjektsioon)</td>
<td>tere</td>
</tr>
<tr class="row-even"><td>J</td>
<td>sidesõna (konjunktsioon)</td>
<td>ja</td>
</tr>
<tr class="row-odd"><td>K</td>
<td>kaassõna (pre/postpositsioon)</td>
<td>kaudu</td>
</tr>
<tr class="row-even"><td>N</td>
<td>põhiarvsõna (kardinaalnumeraal)</td>
<td>kaks</td>
</tr>
<tr class="row-odd"><td>O</td>
<td>järgarvsõna (ordinaalnumeraal)</td>
<td>teine</td>
</tr>
<tr class="row-even"><td>P</td>
<td>asesõna (pronoomen)</td>
<td>see</td>
</tr>
<tr class="row-odd"><td>S</td>
<td>nimisõna (substantiiv)</td>
<td>asi</td>
</tr>
<tr class="row-even"><td>U</td>
<td>omadussõna - ülivõrre (adjektiiv - superlatiiv)</td>
<td>pikim</td>
</tr>
<tr class="row-odd"><td>V</td>
<td>tegusõna (verb)</td>
<td>lugema</td>
</tr>
<tr class="row-even"><td>X</td>
<td>verbi juurde kuuluv sõna, millel eraldi sõnaliigi
tähistus puudub</td>
<td>plehku</td>
</tr>
<tr class="row-odd"><td>Y</td>
<td>lühend</td>
<td>USA</td>
</tr>
<tr class="row-even"><td>Z</td>
<td>lausemärk</td>
<td>-, /, ...</td>
</tr>
</tbody>
</table>
</div>
<div class="section" id="table-noun-form-descriptions-vabamorf">
<h2>Table: Noun form descriptions (Vabamorf)<a class="headerlink" href="#table-noun-form-descriptions-vabamorf" title="Permalink to this headline">¶</a></h2>
<table border="1" class="docutils">
<colgroup>
<col width="13%" />
<col width="87%" />
</colgroup>
<thead valign="bottom">
<tr class="row-odd"><th class="head">Form</th>
<th class="head">Description</th>
</tr>
</thead>
<tbody valign="top">
<tr class="row-even"><td>ab</td>
<td>abessiiv (ilmaütlev)</td>
</tr>
<tr class="row-odd"><td>abl</td>
<td>ablatiiv (alaltütlev)</td>
</tr>
<tr class="row-even"><td>ad</td>
<td>adessiiv (alalütlev)</td>
</tr>
<tr class="row-odd"><td>adt</td>
<td>aditiiv suunduv (lühike sisseütlev), nt. &#8220;majja&#8221;</td>
</tr>
<tr class="row-even"><td>all</td>
<td>allatiiv (alaleütlev)</td>
</tr>
<tr class="row-odd"><td>el</td>
<td>elatiiv (seestütlev)</td>
</tr>
<tr class="row-even"><td>es</td>
<td>essiiv (olev)</td>
</tr>
<tr class="row-odd"><td>g</td>
<td>genitiiv (omastav)</td>
</tr>
<tr class="row-even"><td>ill</td>
<td>illatiiv (sisseütlev)</td>
</tr>
<tr class="row-odd"><td>in</td>
<td>inessiiv (seesütlev)</td>
</tr>
<tr class="row-even"><td>kom</td>
<td>komitatiiv (kaasaütlev)</td>
</tr>
<tr class="row-odd"><td>n</td>
<td>nominatiiv (nimetav)</td>
</tr>
<tr class="row-even"><td>p</td>
<td>partitiiv (osastav)</td>
</tr>
<tr class="row-odd"><td>pl</td>
<td>pluural (mitmus)</td>
</tr>
<tr class="row-even"><td>sg</td>
<td>ainsus (ainsus)</td>
</tr>
<tr class="row-odd"><td>ter</td>
<td>terminatiiv (rajav)</td>
</tr>
<tr class="row-even"><td>tr</td>
<td>translatiiv (saav)</td>
</tr>
</tbody>
</table>
</div>
<div class="section" id="table-verb-form-descriptions-vabamorf">
<h2>Table: Verb form descriptions (Vabamorf)<a class="headerlink" href="#table-verb-form-descriptions-vabamorf" title="Permalink to this headline">¶</a></h2>
<table border="1" class="docutils">
<colgroup>
<col width="13%" />
<col width="66%" />
<col width="21%" />
</colgroup>
<thead valign="bottom">
<tr class="row-odd"><th class="head">Form</th>
<th class="head">Description</th>
<th class="head">Example</th>
</tr>
</thead>
<tbody valign="top">
<tr class="row-even"><td>b</td>
<td>kindel kõneviis olevik 3. isik ainsus aktiiv
jaatav kõne</td>
<td>loeb</td>
</tr>
<tr class="row-odd"><td>d</td>
<td>kindel kõneviis olevik 2. isik ainsus aktiiv
jaatav kõne</td>
<td>loed</td>
</tr>
<tr class="row-even"><td>da</td>
<td>infinitiiv jaatav kõne</td>
<td>lugeda</td>
</tr>
<tr class="row-odd"><td>des</td>
<td>gerundium jaatav kõne</td>
<td>lugedes</td>
</tr>
<tr class="row-even"><td>ge</td>
<td>käskiv kõneviis olevik 2. isik mitmus aktiiv
jaatav kõne</td>
<td>lugege</td>
</tr>
<tr class="row-odd"><td>gem</td>
<td>käskiv kõneviis olevik 1. isik mitmus aktiiv
jaatav kõne</td>
<td>lugegem</td>
</tr>
<tr class="row-even"><td>gu</td>
<td>käskiv kõneviis olevik 3. isik mitmus aktiiv
jaatav kõne</td>
<td>(nad) lugegu</td>
</tr>
<tr class="row-odd"><td>gu</td>
<td>käskiv kõneviis olevik 3. isik ainsus aktiiv
jaatav kõne</td>
<td>(ta) lugegu</td>
</tr>
<tr class="row-even"><td>ks</td>
<td>tingiv kõneviis olevik 1. isik mitmus aktiiv
jaatav kõne</td>
<td>(me) loeks</td>
</tr>
<tr class="row-odd"><td>ks</td>
<td>tingiv kõneviis olevik 1. isik ainsus aktiiv
jaatav kõne</td>
<td>(ma) loeks</td>
</tr>
<tr class="row-even"><td>ks</td>
<td>tingiv kõneviis olevik 2. isik mitmus aktiiv
jaatav kõne</td>
<td>(te) loeks</td>
</tr>
<tr class="row-odd"><td>ks</td>
<td>tingiv kõneviis olevik 2. isik ainsus aktiiv
jaatav kõne</td>
<td>(sa) loeks</td>
</tr>
<tr class="row-even"><td>ks</td>
<td>tingiv kõneviis olevik 3. isik mitmus aktiiv
jaatav kõne</td>
<td>(nad) loeks</td>
</tr>
<tr class="row-odd"><td>ks</td>
<td>tingiv kõneviis olevik 3. isik ainsus aktiiv
jaatav kõne</td>
<td>(ta) loeks</td>
</tr>
<tr class="row-even"><td>ksid</td>
<td>tingiv kõneviis olevik 2. isik ainsus aktiiv
jaatav kõne</td>
<td>(sa) loeksid</td>
</tr>
<tr class="row-odd"><td>ksid</td>
<td>tingiv kõneviis olevik 3. isik mitmus aktiiv
jaatav kõne</td>
<td>(nad) loeksid</td>
</tr>
<tr class="row-even"><td>ksime</td>
<td>tingiv kõneviis olevik 1. isik mitmus aktiiv
jaatav kõne</td>
<td>(me) loeksime</td>
</tr>
<tr class="row-odd"><td>ksin</td>
<td>tingiv kõneviis olevik 1. isik ainsus aktiiv
jaatav kõne</td>
<td>(ma) loeksin</td>
</tr>
<tr class="row-even"><td>ksite</td>
<td>tingiv kõneviis olevik 2. isik mitmus aktiiv
jaatav kõne</td>
<td>(te) loeksite</td>
</tr>
<tr class="row-odd"><td>ma</td>
<td>supiin aktiiv jaatav kõne sisseütlev</td>
<td>lugema</td>
</tr>
<tr class="row-even"><td>maks</td>
<td>supiin aktiiv jaatav kõne saav</td>
<td>lugemaks</td>
</tr>
<tr class="row-odd"><td>mas</td>
<td>supiin aktiiv jaatav kõne seesütlev</td>
<td>lugemas</td>
</tr>
<tr class="row-even"><td>mast</td>
<td>supiin aktiiv jaatav kõne seestütlev</td>
<td>lugemast</td>
</tr>
<tr class="row-odd"><td>mata</td>
<td>supiin aktiiv jaatav kõne ilmaütlev</td>
<td>lugemata</td>
</tr>
<tr class="row-even"><td>me</td>
<td>kindel kõneviis olevik 1. isik mitmus aktiiv
jaatav kõne</td>
<td>loeme</td>
</tr>
<tr class="row-odd"><td>n</td>
<td>kindel kõneviis olevik 1. isik ainsus aktiiv
jaatav kõne</td>
<td>loen</td>
</tr>
<tr class="row-even"><td>neg</td>
<td>eitav kõne</td>
<td>ei</td>
</tr>
<tr class="row-odd"><td>neg ge</td>
<td>käskiv kõneviis olevik 2. isik mitmus aktiiv
eitav kõne</td>
<td>ärge</td>
</tr>
<tr class="row-even"><td>neg gem</td>
<td>käskiv kõneviis olevik 1. isik mitmus aktiiv
eitav kõne</td>
<td>ärgem</td>
</tr>
<tr class="row-odd"><td>neg gu</td>
<td>käskiv kõneviis olevik 3. isik mitmus aktiiv
eitav kõne</td>
<td>(nad) ärgu</td>
</tr>
<tr class="row-even"><td>neg gu</td>
<td>käskiv kõneviis olevik 3. isik ainsus aktiiv
eitav kõne</td>
<td>(ta) ärgu</td>
</tr>
<tr class="row-odd"><td>neg gu</td>
<td>käskiv kõneviis olevik passiiv eitav kõne</td>
<td>ärgu</td>
</tr>
<tr class="row-even"><td>neg ks</td>
<td>tingiv kõneviis olevik 1. isik mitmus aktiiv
eitav kõne</td>
<td>(me) poleks</td>
</tr>
<tr class="row-odd"><td>neg ks</td>
<td>tingiv kõneviis olevik 1. isik ainsus aktiiv
eitav kõne</td>
<td>(ma) poleks</td>
</tr>
<tr class="row-even"><td>neg ks</td>
<td>tingiv kõneviis olevik 2. isik mitmus aktiiv
eitav kõne</td>
<td>(te) poleks</td>
</tr>
<tr class="row-odd"><td>neg ks</td>
<td>tingiv kõneviis olevik 2. isik ainsus aktiiv
eitav kõne</td>
<td>(sa) poleks</td>
</tr>
<tr class="row-even"><td>neg ks</td>
<td>tingiv kõneviis olevik 3. isik mitmus aktiiv
eitav kõne</td>
<td>(nad) poleks</td>
</tr>
<tr class="row-odd"><td>neg ks</td>
<td>tingiv kõneviis olevik 3. isik ainsus aktiiv
eitav kõne</td>
<td>(ta) poleks</td>
</tr>
<tr class="row-even"><td>neg me</td>
<td>käskiv kõneviis olevik 1. isik mitmus aktiiv
eitav kõne</td>
<td>ärme</td>
</tr>
<tr class="row-odd"><td>neg nud</td>
<td>kindel kõneviis lihtminevik 1. isik mitmus aktiiv
eitav kõne</td>
<td>(me) polnud</td>
</tr>
<tr class="row-even"><td>neg nud</td>
<td>kindel kõneviis lihtminevik 1. isik ainsus aktiiv
eitav kõne</td>
<td>(ma) polnud</td>
</tr>
<tr class="row-odd"><td>neg nud</td>
<td>kindel kõneviis lihtminevik 2. isik mitmus aktiiv
eitav kõne</td>
<td>(te) polnud</td>
</tr>
<tr class="row-even"><td>neg nud</td>
<td>kindel kõneviis lihtminevik 2. isik ainsus aktiiv
eitav kõne</td>
<td>(sa) polnud</td>
</tr>
<tr class="row-odd"><td>neg nud</td>
<td>kindel kõneviis lihtminevik 3. isik mitmus aktiiv
eitav kõne</td>
<td>(nad) polnud</td>
</tr>
<tr class="row-even"><td>neg nud</td>
<td>kindel kõneviis lihtminevik 3. isik ainsus aktiiv
eitav kõne</td>
<td>(ta) polnud</td>
</tr>
<tr class="row-odd"><td>neg nuks</td>
<td>tingiv kõneviis minevik 1. isik mitmus aktiiv
eitav kõne</td>
<td>(me) polnuks</td>
</tr>
<tr class="row-even"><td>neg nuks</td>
<td>tingiv kõneviis minevik 1. isik ainsus aktiiv
eitav kõne</td>
<td>(ma) polnuks</td>
</tr>
<tr class="row-odd"><td>neg nuks</td>
<td>tingiv kõneviis minevik 2. isik mitmus aktiiv
eitav kõne</td>
<td>(te) polnuks</td>
</tr>
<tr class="row-even"><td>neg nuks</td>
<td>tingiv kõneviis minevik 2. isik ainsus aktiiv
eitav kõne</td>
<td>(sa) polnuks</td>
</tr>
<tr class="row-odd"><td>neg nuks</td>
<td>tingiv kõneviis minevik 3. isik mitmus aktiiv
eitav kõne</td>
<td>(nad) polnuks</td>
</tr>
<tr class="row-even"><td>neg nuks</td>
<td>tingiv kõneviis minevik 3. isik ainsus aktiiv
eitav kõne</td>
<td>(ta) polnuks</td>
</tr>
<tr class="row-odd"><td>neg o</td>
<td>käskiv kõneviis olevik 2. isik ainsus aktiiv
eitav kõne</td>
<td>ära</td>
</tr>
<tr class="row-even"><td>neg o</td>
<td>kindel kõneviis olevik 1. isik mitmus aktiiv
eitav kõne</td>
<td>(me) pole</td>
</tr>
<tr class="row-odd"><td>neg o</td>
<td>kindel kõneviis olevik 1. isik ainsus aktiiv
eitav kõne</td>
<td>(ma) pole</td>
</tr>
<tr class="row-even"><td>neg o</td>
<td>kindel kõneviis olevik 2. isik mitmus aktiiv
eitav kõne</td>
<td>(te) pole</td>
</tr>
<tr class="row-odd"><td>neg o</td>
<td>kindel kõneviis olevik 2. isik ainsus aktiiv
eitav kõne</td>
<td>(sa) pole</td>
</tr>
<tr class="row-even"><td>neg o</td>
<td>kindel kõneviis olevik 3. isik mitmus aktiiv
eitav kõne</td>
<td>(nad) pole</td>
</tr>
<tr class="row-odd"><td>neg o</td>
<td>kindel kõneviis olevik 3. isik ainsus aktiiv
eitav kõne</td>
<td>(ta) pole</td>
</tr>
<tr class="row-even"><td>neg vat</td>
<td>kaudne kõneviis olevik 1. isik mitmus aktiiv
eitav kõne</td>
<td>(me) polevat</td>
</tr>
<tr class="row-odd"><td>neg vat</td>
<td>kaudne kõneviis olevik 1. isik ainsus aktiiv
eitav kõne</td>
<td>(ma) polevat</td>
</tr>
<tr class="row-even"><td>neg tud</td>
<td>kesksõna minevik passiiv eitav kõne</td>
<td>poldud</td>
</tr>
<tr class="row-odd"><td>neg vat</td>
<td>kaudne kõneviis olevik 2. isik mitmus aktiiv
eitav kõne</td>
<td>(te) polevat</td>
</tr>
<tr class="row-even"><td>neg vat</td>
<td>kaudne kõneviis olevik 2. isik ainsus aktiiv
eitav kõne</td>
<td>(sa) polevat</td>
</tr>
<tr class="row-odd"><td>neg vat</td>
<td>kaudne kõneviis olevik 3. isik mitmus aktiiv
eitav kõne</td>
<td>(nad) polevat</td>
</tr>
<tr class="row-even"><td>neg vat</td>
<td>kaudne kõneviis olevik 3. isik ainsus aktiiv
eitav kõne</td>
<td>(ta) polevat</td>
</tr>
<tr class="row-odd"><td>nud</td>
<td>kesksõna minevik aktiiv jaatav kõne</td>
<td>lugenud</td>
</tr>
<tr class="row-even"><td>nuks</td>
<td>tingiv kõneviis minevik 1. isik mitmus aktiiv
jaatav kõne</td>
<td>(me) lugenuks</td>
</tr>
<tr class="row-odd"><td>nuks</td>
<td>tingiv kõneviis minevik 1. isik ainsus aktiiv
jaatav kõne</td>
<td>(ma) lugenuks</td>
</tr>
<tr class="row-even"><td>nuks</td>
<td>tingiv kõneviis minevik 2. isik mitmus aktiiv
jaatav kõne</td>
<td>(te) lugenuks</td>
</tr>
<tr class="row-odd"><td>nuks</td>
<td>tingiv kõneviis minevik 2. isik ainsus aktiiv
jaatav kõne</td>
<td>(sa) lugenuks</td>
</tr>
<tr class="row-even"><td>nuks</td>
<td>tingiv kõneviis minevik 3. isik mitmus aktiiv
jaatav kõne</td>
<td>(nad) lugenuks</td>
</tr>
<tr class="row-odd"><td>nuks</td>
<td>tingiv kõneviis minevik 3. isik ainsus aktiiv
jaatav kõne</td>
<td>(ta) lugenuks</td>
</tr>
<tr class="row-even"><td>nuksid</td>
<td>tingiv kõneviis minevik 2. isik ainsus aktiiv
jaatav kõne</td>
<td>(sa)
lugenuksid</td>
</tr>
<tr class="row-odd"><td>nuksid</td>
<td>tingiv kõneviis minevik 3. isik mitmus aktiiv
jaatav kõne</td>
<td>(nad)
lugenuksid</td>
</tr>
<tr class="row-even"><td>nuksime</td>
<td>tingiv kõneviis minevik 1. isik mitmus aktiiv
jaatav kõne</td>
<td>lugenuksime</td>
</tr>
<tr class="row-odd"><td>nuksin</td>
<td>tingiv kõneviis minevik 1. isik ainsus aktiiv
jaatav kõne</td>
<td>lugenuksin</td>
</tr>
<tr class="row-even"><td>nuksite</td>
<td>tingiv kõneviis minevik 2. isik mitmus aktiiv
jaatav kõne</td>
<td>lugenuksite</td>
</tr>
<tr class="row-odd"><td>nuvat</td>
<td>kaudne kõneviis minevik 1. isik mitmus aktiiv
jaatav kõne</td>
<td>(me) lugenuvat</td>
</tr>
<tr class="row-even"><td>nuvat</td>
<td>kaudne kõneviis minevik 1. isik ainsus aktiiv
jaatav kõne</td>
<td>(ma) lugenuvat</td>
</tr>
<tr class="row-odd"><td>nuvat</td>
<td>kaudne kõneviis minevik 2. isik mitmus aktiiv
jaatav kõne</td>
<td>(te) lugenuvat</td>
</tr>
<tr class="row-even"><td>nuvat</td>
<td>kaudne kõneviis minevik 2. isik ainsus aktiiv
jaatav kõne</td>
<td>(sa) lugenuvat</td>
</tr>
<tr class="row-odd"><td>nuvat</td>
<td>kaudne kõneviis minevik 3. isik mitmus aktiiv
jaatav kõne</td>
<td>(nad)
lugenuvat</td>
</tr>
<tr class="row-even"><td>nuvat</td>
<td>kaudne kõneviis minevik 3. isik ainsus aktiiv
jaatav kõne</td>
<td>(ta) lugenuvat</td>
</tr>
<tr class="row-odd"><td>o</td>
<td>käskiv kõneviis olevik 2. isik ainsus aktiiv
jaatav kõne</td>
<td>loe</td>
</tr>
<tr class="row-even"><td>s</td>
<td>kindel kõneviis lihtminevik 3. isik ainsus aktiiv
jaatav kõne</td>
<td>luges</td>
</tr>
<tr class="row-odd"><td>sid</td>
<td>kindel kõneviis lihtminevik 2. isik ainsus aktiiv
jaatav kõne</td>
<td>(sa) lugesid</td>
</tr>
<tr class="row-even"><td>sid</td>
<td>kindel kõneviis lihtminevik 3. isik mitmus aktiiv
jaatav kõne</td>
<td>(nad) lugesid</td>
</tr>
<tr class="row-odd"><td>sime</td>
<td>kindel kõneviis lihtminevik 1. isik mitmus aktiiv
jaatav kõne</td>
<td>lugesime</td>
</tr>
<tr class="row-even"><td>sin</td>
<td>kindel kõneviis lihtminevik 1. isik ainsus aktiiv
jaatav kõne</td>
<td>lugesin</td>
</tr>
<tr class="row-odd"><td>site</td>
<td>kindel kõneviis lihtminevik 2. isik mitmus aktiiv
jaatav kõne</td>
<td>lugesite</td>
</tr>
<tr class="row-even"><td>ta</td>
<td>kindel kõneviis olevik passiiv eitav kõne</td>
<td>loeta</td>
</tr>
<tr class="row-odd"><td>tagu</td>
<td>käskiv kõneviis olevik passiiv jaatav kõne</td>
<td>loetagu</td>
</tr>
<tr class="row-even"><td>taks</td>
<td>tingiv kõneviis olevik passiiv jaatav kõne</td>
<td>loetaks</td>
</tr>
<tr class="row-odd"><td>takse</td>
<td>kindel kõneviis olevik passiiv jaatav kõne</td>
<td>loetakse</td>
</tr>
<tr class="row-even"><td>tama</td>
<td>supiin passiiv jaatav kõne</td>
<td>loetama</td>
</tr>
<tr class="row-odd"><td>tav</td>
<td>kesksõna olevik passiiv jaatav kõne</td>
<td>loetav</td>
</tr>
<tr class="row-even"><td>tavat</td>
<td>kaudne kõneviis olevik passiiv jaatav kõne</td>
<td>loetavat</td>
</tr>
<tr class="row-odd"><td>te</td>
<td>kindel kõneviis olevik 2. isik mitmus aktiiv
jaatav kõne</td>
<td>loete</td>
</tr>
<tr class="row-even"><td>ti</td>
<td>kindel kõneviis lihtminevik passiiv jaatav kõne</td>
<td>loeti</td>
</tr>
<tr class="row-odd"><td>tud</td>
<td>kesksõna minevik passiiv jaatav kõne</td>
<td>loetud</td>
</tr>
<tr class="row-even"><td>tuks</td>
<td>tingiv kõneviis minevik passiiv jaatav kõne</td>
<td>loetuks</td>
</tr>
<tr class="row-odd"><td>tuvat</td>
<td>kaudne kõneviis minevik passiiv jaatav kõne</td>
<td>loetuvat</td>
</tr>
<tr class="row-even"><td>v</td>
<td>kesksõna olevik aktiiv jaatav kõne</td>
<td>lugev</td>
</tr>
<tr class="row-odd"><td>vad</td>
<td>kindel kõneviis olevik 3. isik mitmus aktiiv
jaatav kõne</td>
<td>loevad</td>
</tr>
<tr class="row-even"><td>vat</td>
<td>kaudne kõneviis olevik 1. isik mitmus aktiiv
jaatav kõne</td>
<td>(me) lugevat</td>
</tr>
<tr class="row-odd"><td>vat</td>
<td>kaudne kõneviis olevik 1. isik ainsus aktiiv
jaatav kõne</td>
<td>(ma) lugevat</td>
</tr>
<tr class="row-even"><td>vat</td>
<td>kaudne kõneviis olevik 2. isik mitmus aktiiv
jaatav kõne</td>
<td>(te) lugevat</td>
</tr>
<tr class="row-odd"><td>vat</td>
<td>kaudne kõneviis olevik 2. isik ainsus aktiiv
jaatav kõne</td>
<td>(sa) lugevat</td>
</tr>
<tr class="row-even"><td>vat</td>
<td>kaudne kõneviis olevik 3. isik mitmus aktiiv
jaatav kõne</td>
<td>(nad) lugevat</td>
</tr>
<tr class="row-odd"><td>vat</td>
<td>kaudne kõneviis olevik 3. isik ainsus aktiiv
jaatav kõne</td>
<td>(ta) lugevat</td>
</tr>
</tbody>
</table>
</div>
<div class="section" id="table-noun-form-descriptions-gt">
<h2>Table: Noun form descriptions (GT)<a class="headerlink" href="#table-noun-form-descriptions-gt" title="Permalink to this headline">¶</a></h2>
<p>Form |Description
&#8212;&#8212;&#8212;&#8212;&#8212;&#8212;|&#8212;&#8212;&#8212;&#8212;&#8212;&#8212;&#8212;&#8212;&#8212;&#8212;&#8212;&#8212;&#8212;&#8212;&#8212;&#8212;&#8211;
<strong>number (arv)</strong> | Sg |singular (ainsus) Pl |plural (mitmus) <strong>case
(kääne)</strong> | Nom |nominative (nimetav) Gen |genitive (omastav) Par
|partitive (osastav) Ill |illative (sisseütlev, sh ka lühike) Ine
|inessive (seesütlev) Ela |elative (seestütlev) All |allative
(alaleütlev) Ade |adessive (alalütlev) Abl |ablative (alaltütlev) Tra
|translative (saav) Trm |terminative (rajav) Ess |essive (olev) Abe
|abessive (ilmaütlev) Com |comitative (kaasaütlev)</p>
</div>
<div class="section" id="table-verb-form-descriptions-gt">
<h2>Table: Verb form descriptions (GT)<a class="headerlink" href="#table-verb-form-descriptions-gt" title="Permalink to this headline">¶</a></h2>
<div class="line-block">
<div class="line">Form |Description</div>
<div class="line">&#8212;&#8212;&#8212;&#8212;&#8212;&#8212;&#8212;&#8212;&#8211;|&#8212;&#8212;&#8212;&#8212;&#8212;&#8212;&#8212;&#8212;&#8212;&#8212;&#8212;- <strong>voice
(tegumood)</strong> |</div>
<div class="line">Impers | impersonal (umbisikuline) Pers | personal (isikuline)
<strong>tense (aeg)</strong> | Prs | present (olevik) Prt | past, i.e. not
present (minevik) ** mood (kõneviis)** | Ind | indicative
(kindel) Cond | conditional (tingiv) Imprt | imperative / jussive
(käskiv / kasutatav ka möönvas tähenduses) Quot | quotative (kaudne)
** arv (number)** | Sg | singular (ainusus) Pl | plural
(mitmus) ** isik (person)** | 1 | 1st person (1. isik) 2 | 2nd
person (2. isik) 3 | 3rd person (3. isik) ** kõneliik
(negation)** | Aff | affirmative (jaatav kõne) Neg | negative
(eitav kõne) ** infinite forms (infiniitsed/käänduvad
verbivormid)** | Sup | supine / ma-infinitive (ma-tegevusnimi) Inf
| infinitive / da-infinitive (da-tegevusnimi) Ger | gerund
(des-vorm) Prc | participle (kesksõna)</div>
</div>
</div>
<div class="section" id="table-pronoun-type-descriptions-cg">
<h2>Table: Pronoun type descriptions (CG)<a class="headerlink" href="#table-pronoun-type-descriptions-cg" title="Permalink to this headline">¶</a></h2>
<table border="1" class="docutils">
<colgroup>
<col width="15%" />
<col width="68%" />
<col width="17%" />
</colgroup>
<thead valign="bottom">
<tr class="row-odd"><th class="head">Tag</th>
<th class="head">Description</th>
<th class="head">Example</th>
</tr>
</thead>
<tbody valign="top">
<tr class="row-even"><td>pers ps1</td>
<td>personaalpronoomen (isikuline asesõna) 1. isik</td>
<td>mina</td>
</tr>
<tr class="row-odd"><td>pers ps2</td>
<td>personaalpronoomen (isikuline asesõna) 2. isik</td>
<td>sina</td>
</tr>
<tr class="row-even"><td>pers ps2</td>
<td>personaalpronoomen (isikuline asesõna) 3. isik</td>
<td>tema</td>
</tr>
<tr class="row-odd"><td>rec</td>
<td>retsiprookpronoomen (vastastikune asesõna)</td>
<td>teineteise</td>
</tr>
<tr class="row-even"><td>refl</td>
<td>refleksiivpronoomen (enesekohane asesõna)</td>
<td>enda</td>
</tr>
<tr class="row-odd"><td>pos</td>
<td>possessiivpronoomen (omastav asesõna)</td>
<td>oma</td>
</tr>
<tr class="row-even"><td>dem</td>
<td>demonstratiivpronoomen (näitav asesõna)</td>
<td>see</td>
</tr>
<tr class="row-odd"><td>inter rel</td>
<td>interrogatiiv-relatiivpronoomen (küsiv-siduv asesõna)</td>
<td>kes</td>
</tr>
<tr class="row-even"><td>det</td>
<td>determinatiivpronoomen (määratlev asesõna)</td>
<td>mõlemad</td>
</tr>
<tr class="row-odd"><td>indef</td>
<td>indefiniitpronoomen (umbmäärane asesõna)</td>
<td>mingi</td>
</tr>
</tbody>
</table>
</div>
<div class="section" id="table-phonetic-markers">
<h2>Table: Phonetic markers<a class="headerlink" href="#table-phonetic-markers" title="Permalink to this headline">¶</a></h2>
<table border="1" class="docutils">
<colgroup>
<col width="4%" />
<col width="96%" />
</colgroup>
<thead valign="bottom">
<tr class="row-odd"><th class="head">M
a
r
k
e
r</th>
<th class="head">Description</th>
</tr>
</thead>
<tbody valign="top">
<tr class="row-even"><td>&lt;</td>
<td>silp on kolmandas vältes; asetseb vahetult silbi tuuma moodustava
täishääliku ees</td>
</tr>
<tr class="row-odd"><td>?</td>
<td>silp on rõhuline; asetseb vahetult silbi tuuma moodustava täishääliku
ees (silbi rõhulisust märgitakse ainult sellisel juhul, kui rõhuline
silp on midagi muud kui võiks ennustada, ja ennustamine käib
järgmiselt: kui sõnas on kolmandas vältes silp, siis rõhk on sellel;
muidu, kui sõnas on pika täishääliku või täishäälikuühendiga silp,
siis rõhk on sellel; muidu on rõhk esimesel silbil)</td>
</tr>
<tr class="row-even"><td>]</td>
<td>eelmine häälik on palataliseeritud</td>
</tr>
<tr class="row-odd"><td>~</td>
<td>n ja k ühendis hääldatakse n ja k selgelt eraldi, mitte ei sulandu
kokku; kasutuses ainult sõnades soonkond ja tosinkond</td>
</tr>
</tbody>
</table>
</div>
</div>


           </div>
          </div>
          <footer>
  
    <div class="rst-footer-buttons" role="navigation" aria-label="footer navigation">
      
        <a href="devel.html" class="btn btn-neutral float-right" title="Estnltk developer guide" accesskey="n">Next <span class="fa fa-arrow-circle-right"></span></a>
      
      
        <a href="tei.html" class="btn btn-neutral" title="Working with Estonian Koondkorpus" accesskey="p"><span class="fa fa-arrow-circle-left"></span> Previous</a>
      
    </div>
  

  <hr/>

  <div role="contentinfo">
    <p>
        &copy; Copyright 2016, University of Tartu unless specified otherwise in the file headers.

    </p>
  </div>
  Built with <a href="http://sphinx-doc.org/">Sphinx</a> using a <a href="https://github.com/snide/sphinx_rtd_theme">theme</a> provided by <a href="https://readthedocs.org">Read the Docs</a>. 

</footer>

        </div>
      </div>

    </section>

  </div>
  


  

    <script type="text/javascript">
        var DOCUMENTATION_OPTIONS = {
            URL_ROOT:'../',
            VERSION:'1.4.1',
            COLLAPSE_INDEX:false,
            FILE_SUFFIX:'.html',
            HAS_SOURCE:  true
        };
    </script>
      <script type="text/javascript" src="../_static/jquery.js"></script>
      <script type="text/javascript" src="../_static/underscore.js"></script>
      <script type="text/javascript" src="../_static/doctools.js"></script>
      <script type="text/javascript" src="https://cdn.mathjax.org/mathjax/latest/MathJax.js?config=TeX-AMS-MML_HTMLorMML"></script>

  

  
  
    <script type="text/javascript" src="../_static/js/theme.js"></script>
  

  
  
  <script type="text/javascript">
      jQuery(function () {
          SphinxRtdTheme.StickyNav.enable();
      });
  </script>
   

</body>
</html>